# 请各位高手指点：关于内部控制审计与财务报表审计的调整之间的关系

提问人：JXCY_ZDP 时间：2011-11-16 11:03:42
最近在做内部控制审计时，我感到很困惑：内部控制审计结果如果是有效的，就不会出现重大错报，那么财务报表审计涉及的调整应该是没有，或者是低于重要性水平的调整，否则怎么能说明内控有效呢？另外还有一种可能，就是审计调整是内部控制整改之前形成的遗留问题，整改后的内控是有效的。 请各位高手指点迷津！

回答人：chenyiwei
回复 JXCY_ZDP 的帖子
内部控制有效，并不能对财务报表不存在重大错报提供绝对的保证，只能说存在重大错报的可能性降低了。

提问人：JXCY_ZDP 时间：2011-11-16 13:20:26
回复 chenyiwei 的帖子
是否可以理解为重大错报不一定是有内控缺陷导致的呢？
关于中注协答记者问中说到：“注册会计师对企业财务报告发表否定意见，意味着财务报告的编制不符合适用的会计准则和会计制度的规定，这种情况下，企业的内部控制也通常存在重大缺陷，应该出具否定意见的内部控制审计报告。” 这个推论怎么理解呢？
我的思路是不是有问题？请陈版再指点。

回答人：chenyiwei
财务报表没有重大错报不代表内控没有问题；但财务报表中存在重大错报，则内控很可能有问题。（我也不敢说得过于绝对化）